【裁判字號】    97,易,1187
【裁判日期】    980310
【裁判案由】    竊盜
【裁判全文】
臺灣高雄地方法院刑事判決              97年度易字第1187號
公  訴  人  臺灣高雄地方法院檢察署檢察官
被      告  甲○○
                    （現於臺灣高雄戒治所戒治中）
上列被告因竊盜案件，經檢察官提起公訴（96年度偵字第18530
號），本院判決如下：
    主  文
甲○○攜帶兇器竊盜，處有期徒刑柒月，扣案之斜口鉗、螺絲起
子各壹支，均沒收。
    事  實
一、甲○○基於自己不法之所有之意圖，於民國97年6 月27日上
    午5 時許，持其所有之足以對人之生命、身體產生危害，客
    觀上足供兇器使用之斜口鉗、螺絲起子各1 支，騎乘車牌號
    碼PTW-581 號機車至丙○○所經營設於高雄市○○區○○路
    58號之北高雄水族館前，嗣站立於大型垃圾桶子之上，剪斷
    丙○○所有之變電箱內之電線50公分得手後，欲離開現場之
    際，為保全公司人員乙○○據報前往查看發覺而報警查獲，
    並扣得甲○○所有之斜口鉗、螺絲起子各1 支等物。
二、案經丙○○訴由高雄市政府警察局三民第二分局報請臺灣高
    雄地方法院檢察署檢察官偵查起訴。
    理  由
壹、程序部分：
一、按被告以外之人於偵查中向檢察官所為陳述，除顯有不可信
    之情況者外，得為證據，同法第159 條之1 第2 項定有明文
    。次按刑事訴訟法第159 條之1 第2 項所稱得為證據之被告
    以外之人於偵查中向檢察官所為之陳述，係指依法應具結而
    已具結，並經被告或其辯護人行使反對詰問權者於偵查中向
    檢察官所為之陳述，得作為論罪之基礎，最高法院著有96年
    度臺上字第476 號判決意旨可資參照。本件證人即保全公司
    人員乙○○於偵查中所為之陳述，業已依法具結（見偵卷第
    53頁反面），可擔保其係據實陳述，而被告對於上開證人向
    檢察官所為之陳述，未曾主張有何違法取供之情形，本院亦
    查無檢察官有以不正方法取證之情事，足認證人即保全人員
    乙○○於偵查中向檢察官所為之陳述，並無任何顯有不可信
    之情況。且證人即保全公司乙○○復於本院審理時到庭結證
    ，且經檢察官、被告之詰問，是揆諸上開見解，證人即保全
    公司乙○○於偵查中之證詞，有證據能力。
二、另按被告以外之人於審判外之言詞或書面陳述，除法律有規
    定者外，不得作為證據，刑事訴訟法第159 條第1 項固定有
    明文；惟被告以外之人於審判外之陳述，雖不符刑事訴訟法
    第159 條之1 至第159 條之4 之規定，而經當事人於審判程
    序同意作為證據，法院審酌該言詞陳述作成時之情況，認為
    適當，亦得為證據；或當事人、代理人或辯護人於法院調查
    證據時，知有刑事訴訟法第159 條第1 項不得為證據之情形
    ，而未於言詞辯論終結前聲明異議者，視為有前項之同意，
    同法第159 條之5 亦有明文。查證人丙○○於警詢所為之證
    詞及卷附之贓物認領保管單1 份等，性質上雖均屬傳聞證據
    ，且查無符合同法第159 條之1 至之4 等前4 條之情形，然
    檢察官、被告於言詞辯論終結前則均未聲明異議，是依刑事
    訴訟法第159 條之5 之規定，本院審酌上開證據作成之情況
    ，認為適當，均得為證據。
三、至卷存之蒐證照片10張，乃是以機械之方式所留存之影像，
    並非供述證據，無傳聞法則之適用，與待證事實具有相當之
    關聯性，且檢察官、被告均不爭執將之作為證據使用，自得
    作為本案證據。
貳、實體部分：
一、訊據被告甲○○固坦承有於上揭時間，攜帶斜口鉗、螺絲起
    子各1 支至上揭地點，而欲撿拾上開電線1 條之事實，惟矢
    口否認有何竊盜犯行，而於本院審理時辯稱：伊係因從事資
    源回收經過上揭地點時，見電線突出在垃圾桶上，因垃圾桶
    很高，本來要爬上去剪，但因爬不上去就放棄，準備離開時
    就被保全人員發現，並無竊取該電線之情事云云。惟查：
（一）經查，被告甲○○於警詢時供稱：伊係要拿垃圾桶旁邊的
      保麗龍盒，才爬上垃圾桶云云（見警卷第4 頁），卻另於
      97 年6月27日偵訊時供稱：伊係以為電線係人家不要的，
      才去撿云云（見偵卷第45頁），又於97年7 月10日偵訊時
      供稱：伊要撿垃圾桶上的電線，因為撿不到要從垃圾桶下
      來時，就被保全人員發現云云（見偵卷第49頁反面），再
      於本院審理時供稱：伊見垃圾桶上有電線，本來要爬上去
      撿，但因爬不上去就下去云云（本院97年度審易字第1995
      號卷第19頁反面），復於本院審理時供稱：伊見上開電線
      突出在垃圾桶上，因垃圾桶很高，本來要爬上去剪，但因
      爬不上去就放棄云云（見本院第14頁），是被告甲○○之
      供述，前後顯已不一；又查證人即保全人員乙○○於本院
      審理及偵訊時證謂：其至現場時，大型垃圾桶剛好在變電
      箱下面，被告甲○○原站在北高雄水族館隔壁餐廳的大型
      垃圾桶上，見到其時，就從大型垃圾桶爬下來，而變電箱
      上的電線被拔開，惟仍在變電箱上，而在地上有被剪斷的
      電線等語（見本院卷第59頁、第60頁；偵卷第49頁反面）
      ，復證人丙○○於本院於本院審理中證陳：電線已經遭剪
      斷了等語（見本院卷第30頁），再佐以卷附之遭剪斷電線
      照片1 張（見警卷第27頁下方），足認當時被告甲○○業
      已爬上大型垃圾桶上，並有一段電線遭剪斷置於地上之事
      實，是被告甲○○於本院審理時辯稱：伊見電線突出在垃
      圾桶上，因垃圾桶很高，本來要爬上去剪，但因爬不上去
      就放棄云云，顯與事實不符；綜上，被告甲○○之辯詞，
      是否可信，實非無疑。
（二）又查證人即保全人員乙○○於本院審理及偵訊時證謂：北
      高雄水族館係其保全公司之客戶，當時因系統迴路發報北
      高雄水族館斷電訊號，公司通知其過去巡視，到現場時，
      大型垃圾桶剛好在變電箱下面，而變電箱上的電線被拔開
      ，惟仍在變電箱上，而在地上有被剪斷的電線等語（見本
      院卷第59頁、第60頁；偵卷第49頁反面），復證人丙○○
      於本院審理中證陳：上揭大型垃圾桶係北高雄水族館隔壁
      一間日本料理店所有，原距離北高雄水族館有20公尺等語
      ，且電線已經遭剪斷了等語（見本院卷第30頁、第31頁；
      警卷第8 頁），再佐以卷附之遭剪斷電線及變電箱照片各
      1 張（見警卷第27頁、第28頁下方），可知確實有人為便
      於竊取上揭變電箱之電線，特別遠從20公尺處移動上揭大
      型垃圾桶至上揭變電箱下，並將變電箱上之電線多條拔離
      變電箱，且竊得其中一條電線並置於地上等情；再查，證
      人即保全人員乙○○再於本院審理及偵訊時證謂：系統迴
      路發報北高雄水族館停電之訊號，保全公司得到訊號後通
      知其過去巡視，其由待機點至北高雄水族館只要2 分鐘，
      其於10分鐘內必可到達現場等語（見本院卷第60頁），其
      又於本院審理時、偵查時證陳：被告甲○○見到其時，就
      從該垃圾桶下來，並將手上的東西放入保麗龍箱內，想要
      離開，但其查看保麗龍箱內，發現其內有鉗子及螺絲起子
      ，並無其他東西等語（見本院卷第59頁；偵卷第49頁反面
      ），再參以當時只有被告甲○○在場，且伊當時確有要撿
      拾電線之意思乙節，業經被告甲○○供承及證人即保全人
      員即乙○○於本院審理時證述明確在卷（見本院卷第14頁
      、第60頁；警卷第4 頁），足徵電線遭剪斷以致停電後，
      證人即保全人員李清旭可立即趕至現場查看，且其趕至現
      場所見係被告甲○○持鉗子及螺絲起子站於該大垃圾桶上
      ，因見遭保全人員察覺，遂立即收拾上開工具，想要離開
      現場等情，從而，顯見上揭電線係由被告甲○○持工具所
      剪斷並予以竊取，否則保全人員李清旭趕至現場時，豈會
      目擊被告甲○○持工具站於大型垃圾桶上，且被告甲○○
      見保全人員出現時，豈會有立即收拾工具欲離開現場之舉
      ；再者，被告甲○○雖一再辯稱：伊係至現場見到電線而
      為資源回收云云，然倘若上揭電線非由被告甲○○所取下
      而係由他人為竊取而剪下或卸下，衡情，該人於剪下或卸
      下該段電線後自應會將之攜離，豈有將之置於現場不顧之
      可能，是被告甲○○之辯稱，顯與常情不符，並不足採，
      反而，益徵該段電線確由被告甲○○所取下之事實。
（三）此外，復有現場查獲之電線（約50公分）及扣案之斜口鉗
      、螺絲起子各1 支可按，是被告甲○○所辯，均係推諉卸
      責之詞，並不足採，其本件竊盜犯行，事證明確，足以認
      定。
二、按刑法第321 條第1 項第3 款之攜帶兇器竊盜罪，係以行為
    人攜帶兇器為其加重要件，此所謂兇器，其種類並無限制，
    凡客觀上足對人之生命、身體、安全構成威脅，具有危險性
    之兇器均屬之，且祇須行竊時攜帶此種具有危險性之兇器為
    已足，並不以攜帶之初有行兇之意圖為必要，最高法院79年
    臺上字第5253號判例可資參照。查本件被告為本件竊盜犯行
    時所攜帶之斜口鉗、螺絲起子各1 把，均為金屬製品，質地
    堅硬，業經證人即保全人員李清旭於本院審理時證陳屬實，
    是該等物客觀上均足以殺傷人生命、身體，顯係刑法第321
    條第1 項第3 款所稱之兇器無訛。
三、核被告所為，係犯第321 條第1 項第3 款攜帶兇器竊盜罪。
    爰審酌被告甲○○不思以正當方式賺取金錢，僅因一己之私
    ，即任意竊取他人財物，實屬不該，暨其犯罪手段、竊取財
    物價值、犯罪之動機、目的、手段、智識程度、生活狀況等
    情，爰量處如主文所示之刑。另扣案之斜口鉗、螺絲起子各
    1 支，均係被告甲○○所有且供犯本件加重竊盜犯行所用之
    物，應依刑法第38條第1 項第2 款之規定宣告沒收。至扣案
    之活動扳手2 支、老虎鉗1 支，被告甲○○均否認為其所有
    ，且復查無證據可證為供本件竊盜犯行所用之物，爰不諭知
    沒收，附此敘明。
據上論斷，應依刑事訴訟法第299 條第1 項前段，刑法第321 條
第1 項第3 款、第38條第1 項第2 款，判決如主文。
本案經檢察官靳隆坤到庭執行職務。
中    華    民    國    98    年    3     月    10    日
                  刑事第十三庭  審判長法  官  簡志瑩
                                      法  官  曾子珍
                                      法  官  王參和
以上正本證明與原本無異。
如不服本判決應於收受送達後10日內向本院提出上訴書狀，並應
敘述具體理由；如未敘述上訴理由者，應於上訴期間屆滿後20日
內向本院補提理由書（均須按他造當事人之人數附繕本）「切勿
逕送上級法院」。
中    華    民    國    98    年    3     月    11    日
                                      書記官  陳惠玲
附錄本案論罪科刑之法條
刑法第321條
犯竊盜罪而有左列情形之一者，處6 月以上、5 年以下有期徒刑
：
一  於夜間侵入住宅或有人居住之建築物、船艦或隱匿其內而犯
    之者。
二  毀越門扇、牆垣或其他安全設備而犯之者。
三  攜帶兇器而犯之者。
四  結夥三人以上而犯之者。
五  乘火災、水災或其他災害之際而犯之者。
六  在車站或埠頭而犯之者。
前項之未遂犯罰之。


司法院資訊處製作；財團法人民間司法改革基金會備份。
